【裁判字號】    97,交聲,3197
【裁判日期】    971215
【裁判案由】    違反道路交通管理處罰條例聲明異議
【裁判全文】
臺灣臺北地方法院交通事件裁定        97年度交聲字第3197號
原處分機關  臺北市交通事件裁決所
異  議  人
即受處分人  甲○○
上列受處分人因違反道路交通管理處罰條例案件，對於臺北市交
通事件裁決所中華民國97年11月26日所為之處分（原處分案號：
北市裁罰字第裁22-Z00000000號），聲明異議，本院裁定如下：
    主  文
異議駁回。
    理  由
一、聲明異議意旨略以：異議人即受處分人甲○○於民國97年8
    月2日下午，駕駛車牌號碼6Ｊ─2403號自用小客車，沿國道
    1 號北向濱江出口匝道行駛時，突見匝道左側有人影動，
    致駕駛人方向盤緊急偏右，造成該車右車輪踏到白級，而被
    判定行使路肩違規，惟依舉發照片所示該處並無路肩可供行
    駛，爰對原處分不服，依法聲明異議，請求依法撤銷原處分
    云云。
二、原處分機關處分意旨略以：異議人即受處分人甲○○於民國
    97年8月2日15時43分，駕駛車牌號碼6Ｊ─2403 號自用小客
    車，沿國道1 號北向濱江出口匝道方向行駛時，違規使用路
    肩，爰依道路交通管理處罰條例第33條第1項第9款、第63條
    第1項第1款及違反道路交通管理事件統一裁罰基準及處理細
    則第43、44、67條規定各裁處異議人新臺幣（下同）4,000
    元，並記違規點數1點。
三、按高速公路及快速公路交通管制規則第9條第1項第3 款規定
    ：汽車行駛於高速公路及快速公路，不得在加速車道、減速
    車道或單車道之匝道上超越前車或倒車。次按「汽車行駛於
    高速公路、快速公路或設站管制之道路，不遵使用限制、禁
    止、行車管制及管理事項之管制規則而有下列行為者，處汽
    車駕駛人新臺幣3000以上6000以下罰鍰：... 九未依規定使
    用路肩。」，道路交通管理處罰條例第33條第1項第9款定有
    明定。
四、經查：本件受處分人於上開時地駕駛該車，沿國道1 號北向
    濱江出口匝道行駛之事實，業據受處分人97年9 月10日交通
    違規案件陳述書、97年11月25日聲明異議狀內所坦認不諱，
    並有內政部警政署國道公路警察局舉發違反道路交通管理事
    件通知單、上開陳述書、聲明異議狀、違規蒐證照片1 張、
    臺北市交通事件裁決所函在卷可稽，是受處分人於上開時地
    駕車，途經該處之事實，應堪認定。次查，違規蒐證彩色照
    片1張所示之車牌號碼6Ｊ─2403號自用小客車之同方向右側
    併排一部紅色廂型車，該部紅色廂型車正前方緊接有一部自
    用小客車，惟受處分人駕駛車牌號碼6Ｊ─2403 號自用小客
    車係單獨一部車右側前後車輪均駛在右側白色邊緣線外，並
    緊鄰右側安全護欄水泥之空間路段行進，其車前後無物，當
    時天氣晴、路面乾燥、水泥路、視距良好、前方能見度佳等
    情節明確，復自本照片拍攝人與受處分人駕車之距離、位置
    言，應係本照片拍攝人之車輛緊接尾隨在上開紅色廂型車之
    同一車道、同一方向行進，而本件受處分人駕車係在其右前
    方之不同車道前進，是本件受處分人駕駛車牌號碼6Ｊ─240
    3號自用小客車，途經國道1號北向濱江出口匝道路段處違規
    行駛路肩自右側超車，當場被不詳姓名年籍之駕車民眾以科
    學儀器拍照存證檢舉，並有內政部警政署國道公路警察局97
    年10月17日函、上開舉發通知單、違規蒐證照片1 張在卷可
    徵，是受處分人辯稱：突見匝道左側有人影動云云，顯係
    憑空杜撰，亦乏積極證據之證明；更甚者，本件受處分人於
    97年9 月10日交通違規案件陳述書內自始至終未曾提到有上
    開突見匝道左側有人影動之情節，並有受處分人97年9 月
    10日交通違規案件陳述書在卷可查。是受處分人所辯與事實
    不符，實無可信。此外，本院查無任何證據足資證明受處分
    人有利積極證據可資採認，是異議人上開辯詞尚乏積極證據
    之證明，是異議人空言指摘原舉發不當尚屬無據。
五、綜上，受處分人上開駕車時地行駛高速公路違規使用路肩，
    依受處分人現年54歲許之駕車經驗，應知悉何者係路肩或單
    一車道，應容易清晰可辨，實非難知，因此，原處分機關依
    道路交通管理處罰條例第33條第1項第9款、第63條第1項第1
    款及違反道路交通管理事件統一裁罰基準及處理細則第43、
    44、67條規定裁處受處分人新臺幣（下同）4,000 元，並記
    違規點數1 點，核無違誤，是本件受處分人之異議為無理由
    ，應以駁回。
據上論斷，應依道路交通案件處理辦法第19條，裁定如主文。
中    華    民    國    97    年  12     月     15    日
                  交通法庭    法  官  施添寶
以上正本證明與原本無異。
如不服本裁定應於送達後5日內，向本院提出抗告狀
                              書記官  陳弘文
中    華    民    國    97    年  12     月     15    日


司法院資訊處製作；財團法人民間司法改革基金會備份。
